臺灣新北地方法院三重簡易庭民事判決
                        　　　　　 110年度重簡字第1481號

原　　　告　曹詠峻　
法定代理人　曹國明　
　　　　　　侯淑芬　
被　　　告　黃瑞隆　

上列當事人間請求侵權行為損害賠償事件，本院於民國110 年11
月4 日言詞辯論終結，判決如下：
    主      文
一、被告應給付原告新臺幣396,136 元，及自民國110 年9 月25
    日起至清償日止，按週年利率5 ％計算之利息。
二、原告其餘之訴駁回。
三、訴訟費用由被告負擔81％，餘由原告負擔。
四、本判決原告勝訴部分得假執行。
　　事實及理由
一、原告主張： 
（一）緣原告於民國109 年12月31日晚間22時13分許，騎乘車牌
      號碼000-000 號普通重型機車沿新北市新莊區富國路往中
      正路方向行駛，原告綠燈直行欲穿越四維路口時，適被告
      騎乘車牌號碼000-000 普通重型機車，沿新北市新莊區富
      國路往民安路方向行駛，被告行肇事路口後港一路時，未
      行至交叉路口中心處，違規跨越分向限制線搶先左轉，兩
      車因而發生撞擊（下稱系爭事故），致原告人車倒地，原
      告受有右足壓砸傷併第二蹠骨閉鎖性骨折，右足跗小骨關
      節分離等傷害（下稱系爭傷害），為此，爰依民法第184
      條第1 項前段及第2 項、第191 條之2 、第193 條第1 項
      、第195 條第1 項前段規定，請求被告負損害賠償責任。
      請求範圍及金額如下：
　　1.醫療暨醫材費用：新臺幣（下同）147,060 元。
    2.看護費用：91,200元
　　3.交通費用：3,785 元
    4.不能工作損失：66,091元
　　5.精神慰撫金：18萬元
（二）聲明：被告應給付原告488,136 元及自起訴狀繕本送達翌
  　  日起至清償日止按年利率5 ％計算之利息。
二、被告則以：保險公司願意賠償的金額為33萬多，與原告請求
　　的金額有落差，並聲明：請求駁回原告之訴。
三、本院之判斷：
（一）按因故意或過失，不法侵害他人之權利者，負損害賠償責
　　　任。汽車、機車或其他非依軌道行駛之動力車輛，在使用
　　　中加損害於他人者，駕駛人應賠償因此所生之損害。民法
　　　第184 條第1 項前段及第191 條之2 前段分別定有明文。
　　　次按不法侵害他人之身體或健康者，對於被害人因此喪失
　　　或減少勞動能力，或增加生活上之需要時，應負損害賠償
　　　責任；不法侵害他人之身體、健康者，被害人雖非財產上
　　　之損害，亦得請求賠償相當之金額。民法第193 條第1 項
　　　、第195 條第1 項前段亦有明文。又損害賠償之債，以有
　　　損害之發生及有責任原因之事實，並二者之間有相當因果
　　　關係為其成立要件（最高法院30年上字第18號判例意旨參
　　　照）。末按當事人主張有利於己之事實者，就其事實有舉
　　　證之責任，民事訴訟法第277 條前段著有規定，因此主張
　　　侵權行為損害賠償請求權之人，對於侵權行為之成立要件
　　　應負舉證責任（最高法院100 年度台上字第328 號裁判意
　　　旨參照）。本件原告主張系爭事故之發生被告確有過失一
  　　情，業據其提出新北市政府警察局道路交通事故當事人登
    　記聯單、初步分析研判表、新北市政府車輛行車事故鑑定
      會鑑定意見書等件為證（本院卷第19至29頁），堪認原告
      主張為真實，依前開規定，被告就系爭事故之發生有過失
      ，自應就原告所受之損害負損害賠償責任。茲就原告下列
      各請求項目及金額是否應予准許，分別審究如下：
　　1.醫療暨醫材費用：
　　　原告主張因系爭事故而受有右足壓砸傷併第二蹠骨閉鎖性
　　　骨折、右足跗小骨關節分離等傷害，並因此支出醫療費用
  　　及換藥包紮所需醫材費用，共計147,060 元等情，業據其
    　提出新泰綜合醫院收據、美康健保藥局統一發票、新泰綜
      合醫院診斷證明書等件在卷可佐（本院卷第31至43頁），
      是原告此部分請求即屬有據。
　　2.看護費用：
　　　原告請求看護費以每日2,400 元計算，共38日，計91,200
　　　元，業據其提出新泰綜合醫院診斷證明書、看護證明、照
  　　顧者之請假證明（本院卷第43、第47至55頁），其中新泰
    　綜合醫院診斷證明書醫囑欄記載：「病患於109 年12月31
      日至本院急診治療，110 年1 月2 日至本院門診治療，11
      0 年1 月4 日住院接受治療，....110 年1 月8 日出院，
      ....宜休養3 個月，專人照顧一個月....」等語（本院卷
　　　第43頁），堪認原告需人照顧期間為110 年1 月4 日至同
　　　年月8 日（住院期間）、110 年1 月9 日至同年2 月8 日
　　　（出院後一個月），共計36日。按親屬代為照顧被害人之
  　　起居，固係基於親情，但親屬看護所付出之勞力並非不能
    　評價為金錢，雖因二者身分關係而免除被害人之支付義務
      ，惟此種基於身分關係之恩惠，自不能加惠於加害人。故
      由親屬看護時雖無現實看護費之支付，仍應認被害人受有
      相當於看護費之損害，得向加害人請求賠償，始符公平原
      則（最高法院94年度台上字第1543號判決意旨參照）。是
      原告因系爭事故而受有上開傷勢等情，認原告於出院後日
      常生活確實須專人照顧，本院審酌目前醫院照顧服務員（
      看護）費用約為全日2,200 元、半日1,200 元，而原告請
      求每日看護費用2,400 元，稍嫌略高，應以每日2,200 元
      計算為適當，故原告請求看護費用79,200元（計算式：2,
      200 元×36日＝79,200元），核屬有據，應予准許。逾此
      範圍之請求，則屬無據，不應准許。
　　3.交通費用：
　　　原告主張因系爭事故受有系爭傷害，致其需以計程車代步
  　　上下學，因而增加額外之生活上支出，業據其提出學生證
    　註冊章、悠遊卡交易明細、計乘車乘車證明暨收據等件為
      憑（第59至75頁），本院審酌原告傷勢、就學情形、計程
      車乘車日期與學期期間約略相符，以及計程車車資與原告
      主所至龍華科技大學間所需車資尚屬適當，並無過高等情
      ，堪信原告主張為實，是原告此部分請求即屬有據。
　　4.不能工作損失： 
　　　原告主張其於系爭事故發生時，係受僱於富利餐飲股份有
  　　限公司新莊民安分公司（肯德基），系爭事故發生時109
    　年12月工資，扣除加班費為20,233元，因系爭事故需休養
      3 個月，並於110 年1 月1 日至同年4 月8 日間均請假，
      無法工作，故請求其不能工作期間之工作損失66,091元，
      業據其提出新泰綜合醫院診斷證明書、富利餐飲股份有限
      公司新莊民安分公司員工薪資表、富利餐飲股份有限公司
      請假證明為證（本院卷第43、45、77頁）。基此，原告主
　　　張其因系爭事故不能工作之損失為66,091元，為有理由（
  　　計算式：20,233元 /30日 ×98日＝66,091元）。
　　5.精神慰撫金：
　　　按慰藉金之賠償須以人格權遭遇侵害，使精神上受有痛苦
  　　為必要，其核給之標準固與財產上損害之計算不同，然非
    　不可斟酌雙方身分資力與加害程度，及其他各種情形核定
      相當之數額（最高法院51年台上字第223 號判決意旨參照
　　　）。本院審酌原告因本件被告侵權行為造成原告受有系爭
　　　傷害，另參酌原告甫大學畢業；被告自陳大學畢業，月收
      入約5 萬元，且名下有不動產等兩造身分、地位、資力等
      一切情狀，認原告請求之精神慰撫金以10萬元為適當，逾
      此部分之請求，尚屬過高，不應准許。
    6.綜上，原告因系爭事故所致系爭傷害，因而得請求之損害
      賠償金額共計為396,136 元（計算式：醫療暨醫材費用14
      7,060 元＋相當於看護費之損失79,200元＋交通費用3,78
      5 元＋不能工作損失66,091元＋精神慰撫金100,000 元＝
      396,136元）
（二）末按「給付無確定期限者，債務人於債權人得請求給付時
      ，經其催告而未為給付，自受催告時起，負遲延責任。其
      經債權人起訴而送達訴狀，或依督促程序送達支付命令，
　　　或為其他相類之行為者，與催告有同一之效力。」、「遲
  　　延之債務，以支付金錢為標的者，債權人得請求依法定利
    　率計算之遲延利息。但約定利率較高者，仍從其約定利率
      。」、「應付利息之債務，其利率未經約定，亦無法律可
      據者，週年利率為百分之五。」民法第229 條第2 項、第
      233 條第1 項、第203 條分別定有明文。經查，本件原告
      請求被告賠償損害，係以支付金錢為標的，被告對原告所
      負之上開給付義務，固無確定清償期限或特定利率，從而
      ，原告請求被告給付396,136 元，及自起訴狀繕本送達被
      告之翌日即110 年9 月25日（本院卷第93頁）起至清償日
      止，按週年利率5 ％計算之利息，為有理由，應予准許。
      逾此部分之請求則屬無據，應予駁回。
四、綜上所述，原告依侵權行為法律關係，請求被告給付396,13
    6 元，及自民國110 年9 月25日起至清償日止，按週年利率
    5 ％計算之利息，為有理由，應予准許；逾此部分之請求，
    為無理由，應予駁回。
五、本判決原告勝訴部分，係依民事訴訟法第427 條適用簡易程
　　序所為被告敗訴之判決，爰依同法第389 條第1 項第3 款規
    定職權宣告假執行，原告所為宣告假執行之聲請，僅在促使
    法院為此職權之行使，本院自不受其拘束，仍應逕依職權宣
    告假執行，惟此部分聲請既已依職權宣告，無再命原告提供
　　擔保之必要，此部分不另為准駁之諭知。
六、本件事證已臻明確，兩造其餘主張、攻擊防禦方法及所提之
    證據，核與判決結果不生影響，毋庸逐一論述。
七、訴訟費用負擔之依據：民事訴訟法第79條。
中    華    民    國   110    年    11    月    18    日
                  臺灣新北地方法院三重簡易庭
                      法  官  王凱俐
以上正本係照原本作成。
如不服本判決，應於送達後20日內，向本院提出上訴狀並表明上
訴理由，如於本判決宣示後送達前提起上訴者，應於判決送達後
20日內補提上訴理由書（須附繕本）。
中    華    民    國   110    年    11    月    18    日
                                書記官  林穎慧